# **BASTIÁN RAMOS SAUMONTT**

## DESARROLLADOR FRONT END

T

+569 96181785



bastian2jz@gmail.com



Santiago de Chile



bastianrs.vercel.app

### **PRESENTACIÓN**

Ex mecánico automotriz y fan de los vehículos japoneses para siempre. Estudié ingeniería en informática para darle un giro a mi vida en el ámbito laboral, me gradué en Duoc UC, realicé mi práctica en una consultora de software por casi 3 meses y luego fui contratado como desarrollador front end para trabajar con React, una librería que conocí en mi práctica y que me fascinó, a tal punto de querer convertirme en un experto en ella.

#### **EXPERIENCIA**

#### Marzo 2021 - Diciembre 2022

Desarrollador Front end, Hackmonkeys

- Hyundai camiones y buses: desarrollé el BackOffice y apoyé en la app web realizando correcciones, responsividad, pop ups, validaciones y nuevas secciones. Tecnologías: ReactJS, CSS, SweetAlert2, Ant Design, Google Maps, Azure y Git.
- Wetforest Ventures: app web con mucha información relevante para el cliente, se utilizaron los colores de la empresa en un diseño llamativo y moderno. Se agregó la opción de iniciar sesión como empresa para interactuar a través de un cuestionario para obtener asesoría de strategic advisors. Además, mantenía reuniones con los representantes y comunicación formal vía correo. Tecnologías: HTML, CSS, JavaScript, Git y Google Cloud.
- Agencia de Aduanas Aníbal Moya: app web privada en la cual ingresé para ayudar a corregir problemas de actualización de información con React, errores de maquetación y diseño. Desarrollé nuevas solicitudes de parte del cliente y participé de reuniones junto al líder de equipo. Uno de los objetivos era disminuir los tiempos de algunos procesos que se realizaban en papel y obtener información actualizada para todo el personal. Tecnologías: React, HTML, CSS, Material UI, SweetAlert2, Git y Firebase.

#### Enero 2021 - Marzo 2021

Práctica Profesional de Ingeniería en Informática, Hackmonkeys

#### **EDUCACIÓN**

Marzo 2017 – Marzo 2021 Ingeniería en informática Duoc UC

#### **HABILIDADES**

- JAVASCRIPT ES6
- REACT
- HTML5
- CSS3
- GIT
- MATERIAL UI
- BOOTSTRAP
- ANT DESIGN
- SWEETALERT2
- VISUAL STUDIO CODE

#### **APTITUDES**

- TRABAJO EN EQUIPO
- GANAS DE CRECER
- ATENCIÓN A LOS DETALLES
- EMPATÍA
- ORGANIZACIÓN
- PACIENCIA